【裁判字號】    97,易,409
【裁判日期】    970421
【裁判案由】    傷害等
【裁判全文】
臺灣臺北地方法院刑事判決               97年度易字第409號
公  訴  人  臺灣臺北地方法院檢察署檢察官
被      告  丙○○
上列被告因傷害等案件，經檢察官提起公訴（96年度調偵字第11
76號），本院判決如下：
    主  文
丙○○犯傷害罪，處有期徒刑參月，如易科罰金，以新臺幣壹仟
元折算壹日，減為有期徒刑壹月又拾伍日，如易科罰金，以新臺
幣壹仟元折算壹日。
    事  實
一、丙○○於民國96年1月8日15時許，在其任負責人之風華絕代
    理容名店（設臺北市松山區○○○路○段57號4樓）辦公室內
    ，因該店會計帳務問題與任職會計之乙○○發生口角，詎丙○○竟憤而當場以「今天我沒有在現場打死你，也要去你家
    打死你」等語恐嚇乙○○，致生危害於乙○○之安全，隨即
    衝到乙○○前面，以手抓住其胸口並向前推，致乙○○撞到
    垃圾桶，倒在地上後，將其壓倒在地，開始以徒手毆打乙○○之頭、胸口、手，致其受有頭部外傷、左耳垂撕裂傷、胸
    壁挫傷、右手第2、3、4指挫傷及右手第3指擦傷併指甲斷裂
    等傷害。
二、案經乙○○訴由臺北市政府警察局松山分局報告臺灣臺北地
    方法院檢察署檢察官偵查起訴。
    理  由
一、訊據被告丙○○固不否認有於上揭時、地毆傷告訴人乙○○
    之事實，惟矢口否認有出言恐嚇告訴人之犯行，辯稱：伊當
    時只是氣不過，比較大聲而已，並未說出恐嚇之言語云云。
    經查，上揭恐嚇事實，業據告訴人即證人乙○○在本院結證
    並經交互詰問程序證述綦詳，核與在場目擊之證人甲○○具
    結證述之情節大致相符，參以被告自承確因店內會計帳務問
    題與告訴人起爭執，並相互叫罵、拉扯、互毆等情，且人之
    記憶隨時間久遠而模糊，乃經驗之常，本件事發至證人甲○○在本院作證已壹年有餘，其因記憶淡忘至前後順序誤記，
    實屬事理之常，又證人甲○○如與告訴人事先串證，二人之
    證述，當無產生如此差異之可能，此外，復有長庚紀念醫院
    臺北本院96年1月8日之診斷證明書附卷可證告訴人所受之傷
    害情形，是本件事證明確，被告所辯顯係卸責之詞，委無可
    採，其犯罪事實，堪予認定，應依法論科。
二、核被告所為，係犯刑法第277條第1項之普通傷害罪。至於被
    告在傷害告訴人之前，以前揭「今天我沒有在現場打死你，
    也要去你家打死你。」等加害身體、生命之言詞恐嚇告訴人
    ，致生危害於安全，此恐嚇危害安全之危險行為，已為其後
    進而傷害之實害行為所吸收，不另論以刑法第305條之恐嚇
    危害安全罪，檢察官認係二罪，稍有未洽。爰審酌被告與告
    訴人因業務糾紛誤會之糾葛，一時失慮，出言恐嚇，並出手
    傷害告訴人，致告訴人受有前揭傷害，其所為自屬可議，暨
    其犯後未能坦承全部犯行之態度，迄今仍未與告訴人達成和
    解，又參酌告訴人所受傷勢，尚非嚴重，及被告與告訴人之
    關係、犯罪手段、目的、教育程度、所生危害等一切情狀，
    量處如主文所示之刑，並諭知易科罰金之折算標準。另
    本件被告之犯罪行為發生在96年4月24日以前，且無中華民
    國九十六年罪犯減刑條例規定不予或不得減刑之情形，應依
    該條例第2條第1項第3款、第7條第1項之規定減其宣告刑2
    分之1。
據上論斷，應依刑事訴訟法第284條之1、第299條第1項前段，刑
法第277條第1項、第41條第1項前段，刑法施行法第1條之1，中
華民國九十六年罪犯減刑條例第2條第1項第3款、第7條，判決如
主文。
本案經檢察官賴秋萍到庭執行職務。
中    華    民    國    97    年    4     月    21    日
                  刑事第十三庭  法  官  張文俊
以上正本證明與原本無異。
如不服本判決應於送達後10日內向本院提出上訴狀（應附理由及
繕本）。
                                書記官  陳鳳瀴
中    華    民    國    97    年    4     月    21    日
附錄本案論罪科刑法條全文
刑法第277條第1項：傷害人之身體或健康者，處3年以
下有期徒刑、拘役或1,000元以下罰金。


司法院資訊處製作；財團法人民間司法改革基金會備份。
